el: Προστασία από την υπεριώδη ακτινοβολία: UV400; Άλλο
bg-BG: UV защита: UV400; Други
nb: UV-beskyttelse: UV400; Annet
ko: UV 차단: UV400; 기타
ro-RO: Protecție UV: UV400; Altele
hu: UV-védelem: UV400; Egyéb
lt-LT: UV apsauga: UV400; Kita
sk-SK: UV ochrana: UV400; Iné
nl: UV-bescherming: UV400; Andere
cs: Ochrana proti UV záření: UV400; Jiné
en: UV protection: UV400; Other
es: Protección UV: UV400; Otros
pt-PT: Proteção UV: UV400; Outro
th: ป้องกันรังสียูวี: UV400; อื่นๆ
da: UV-beskyttelse: UV400; Andet
tr: UV koruması: UV400; Diğer
sl-SI: UV-zaščita: UV400; Drugo
vi: Chống tia cực tím: UV400; Khác
fr: Protection contre les UV: UV400; Autre
it: Protezione UV: UV400; Altro
zh-TW: 紫外線防護: UV400; 其他
fi: UV-suojaus: UV400; Muu
sv: UV-skydd: UV400; Övrigt
ru: Защита от ультрафиолетового излучения: UV400; Другое
pt-BR: Proteção UV: UV400; Outro
ja: UVカット: UV400; その他
hr-HR: Zaštita od UV zračenja: UV400; Ostalo
zh-CN: 防紫外线: UV400; 其他
pl: Ochrona przed promieniowaniem UV: UV400; Inne
de: UV-Schutz: UV400; Sonstiges